Inventaris van het persoonlijk archief van H. ter Heide, 1958-2002
Nationaal Archief, Den Haag
- AMBTELIJKE WERKZAAMHEDEN
  - Onderzoeksuitvoering op het gebied van demografie., d.
    - Bijlagen bij zijn proefschrift Binnenlandse migratie in Nederland: kaarten en grafieken., Z.j. (ca. 1960-1965); 203-207, 221
      - Drukproeven van illustraties, houdende grafieken van de migratie en kaarten met migratiestromen., 206
      - Drukproeven van drie illustraties "Urbanization in the Netherlands". 1930, 1947, 1960., 207
    - Diverse nota's van Ter Heide met demografische prognoses met commentaren over prognosemethoden., 1959-1980; 84
    - Ingekomen circulaires, houdende mededelingen over de volkstelling 1960., 86
    - Diverse demografische artikelen van Ter Heide in vaktijdschriften, met correspondentie., 1961-1973; 87
    - Artikelen over bevolkingsprognoses door het Centraal Bureau van de Statistiek, geredigeerd door Ter Heide en E. Bobbert., 1960-1980; 63
    - Ontwerp van een ministeriële nota, bestemd voor de Tweede Kamer, over "het effect van de binnenlandse migratie op de bevolkingsspreiding in de jaren 1948-1963"., 1964, Oktober; 88
    - Krantenknipsels en ingekomen tijdschriftartikelen en bibliografische lijsten over de problematiek van overbevolking., 1965-1972; 89
    - Exemplaren van het tijdschrift Volkshuisvesting en stedenbouw met - methodologische - artikelen over "kernstudies"en het SISWO-onderzoek naar de "rank size rule"., 1967-1976; 90
    - Stukken betreffende werkgroepen van de RPD in het Intern beraad Bevolkingsprognose (IBB) en het Werkproces Ruimtelijke Ontwikkeling Nederland (WERON) met ingekomen stukken betreffende de instelling van de Tweede Commissie voor Regionale Bevolkinsprognose CORBEP., 1967-1984; 91
      IBB en WERON hadden afgevaardigden in CORBEP. Dit nummer bevat vooral constituerende vergaderstukken van de CORBEP, waarvan Ter Heide voorzitter was.
    - Publicaties en "grijze stukken"van ter Heide over demografische problemen voor internationale tijdschriften en organisaties., 1968-1983; 92
    - Ingekomen artikelen en referaten met voorlichting over de migratie en het migratiebeleid in Nederland., 1970-1988; 93
    - Ingekomen rapporten van demografische onderzoeksinstituten over demografische onderzoeksmethoden en -resultaten., 1973-1995; 201
    - Ingekomen exemplaren van de Provinciale bevolkingsprognose., 1974-1982; 94
    - Notities aan de directie, houdende "Bevolkingsgegevens" met bijlagen., 1975-1980; 32
    - Publicaties van het Nationaal Programma Demografisch Onderzoek, nr. 1-5: Programma, verslag van de stand van zaken, verslagen van werkgroepen. Gedrukt., 1979-1981; 215
    - Ingekomen verslagen van de Stichting Economisch Onderzoek te Amsterdam van door de RPD bijgewoonde symposia. en ingekomen internationale artikelen over migratie in de wereld., 1979-1995; 85
    - Stukken betreffende de totstandkoming van een monografie van H. ter Heide en F. van Willeken, Demographic reseach and spatial policy. Orlando., 1983; 95
    - Ingekomen nota Schaal van het landschap, opbouw en gebruik van een geografisch informatiesysteem van schaalkenmerken in het landschap van Nederland door de Studiegroep Bodemkaartering van de Universiteit van Wageningen., 1988; 218
    - Conceptvorming en duurzaamheid, een discussienota over ruimtelijke planconcepten. Rapport in opdracht van de RPD, bestemd voor een. werkconferentie bij het ministerie., 14 januari 1993; 219
  - Internationale activiteiten op het gebied van demografie, e.
    - De International Union for the Scientific Study of the Population (IUSSP)., e.1
      - Stukken betreffende de algemene bevolkingsconferenties (general population conferences) van, 1969-1993; 96-114
        - Conferentiestukken van Londen 1969, deel I-II., 96
        - Conferentiestukken van Londen 1969, deel III., 97
        - Conferentiestukken van Londen 1969, deel IV., 98
        - Voorbereidingsstukken voor Luik 1975., 99
        - Conferentiestukken van Luik 1975, deel 1., 100
        - Conferentiestukken van Luik 1975, deel 4., 101
        - Voorbereidingsstukken voor Mexico 1977., 102
        - Conferentiestukken van Mexico 1977, ingekomen stukken, deel I - III., 103
        - Conferentiestukken van Mexico 1977, verslagen en akten., 104
        - Eigenhandige aantekeningen van Ter Heide tijdens de conferentie van Helsinki. 1978., 105
        - "Sollicited papers" van de conferentie van Helsinki. 1978., 106
        - Stukken betreffende een conferentie in Luik. 1981., 107
        - Voorbereidingsstukken voor Montreal 1993., 108
        - Conferentiestukken van Montreal 1993, deel 1 en 2., 109
        - Conferentiestukken van Montreal 1993, deel 3., 110
        - Conferentiestukken van Montreal 1993, deel 4., 111
        - Conferentiestukken van Montreal 1993, Informatiebulletin en catalogus van de geëxposeerde boeken., 112
        - Bibliography of conference proceedings from 1947-1973. 1974., 113
        - Publicatie van G. Moors, National population bibliographies; The Netherlands 1945-1979. 1980., 114
      - Stukken betreffende zijn lidmaatschap van het Research Comittee on Urbanisation and Population Distribution en de organisatie van seminars door dit comité., 1978-1979; 115-117
        - Bestuurscorrespondentie met aantekeningen van Ter Heide tijdens het seminar te Bellagio en stukken betreffende de organisatie van het seminar te Oulu (Finland). 1978., 115
        - Ingekomen referaten, bestemd voor het seminar te Oulu. 1978., 116
        - Nederlandse voorbereidingsstukken voor een conferentie in Boston. 1979., 117
          De conferentie is niet doorgegaan
    - De Raad van Europa, e.2
      Ter Heide was rond 1980 voorzitter van een werkgroep belast met onderzoek naar bevolkingsontwikkelingen in stedelijke gebieden in Europa.
      - Stukken betreffende bevolkingsconferenties, seminars en studies door de Raad van Europa in Straatsburg., 1966-1983; 118-125, 208-210
        - Correspondentie van Ter Heide als Nederlandse afgevaardigde. 1966-1982., 118
        - Officiële conferentiedocumenten voor 1961. Volume I-IV., 119
        - Officiële conferentiedocumenten voor 1971, uitgereikt tijdens de conferentie., 120
        - Officiële gepubliceerde conferentiedocumenten van 1971, deel I: Rapporten over thema's 1-3., 208
        - Officiële gepubliceerde conferentiedocumenten van 1971, deel II: Rapporten over thema's 4-6., 209
        - Officiële gepubliceerde conferentiedocumenten van 1971, deel III-IV. Conferentiestukken., 210
        - Officiële documenten voor een seminar over de stagnatie en achteruitgang van de Europese bevolking. 1976., 121
        - Officiële conferentiedocumenten voor 1982., 122
        - Ingekomen Population Studies van de Raad van Europa nr. 6 en 7: Structure and composition of the population in urban areas. 1983., 123
        - Stukken betreffende de Europese bevolkingsconferentie van 1993., 124
        - Stukken betreffende de Europese bevolkingsconferentie van 1999., 125
      - Stukken betreffende de Group of experts on the population of urban areas en haar rapportage voor de Review conference of the European campagin on urban renaissance door de Raad van Europa., 1980-1982; 144
    - Overige organen, e.3
      - Stukken betreffende de Wereldbevolkingsconferenties van de Verenigde Naties., 1961-1974; 126-128
        - "Papers on migration" van de conferentie te New York. 1961., 126
        - De conferentie te Belgrado. 1965., 127
        - De conferentie te Boekarest. 1974., 128
      - Stukken betreffende de voorbereiding en bijwoning van het seminar over demografische aspecten van de veranderende status van vrouwen in Europa in Voorburg., 1976; 129
      - Fotokopieën van nota's van Ter Heide ten behoeve van een OECD rapportage inzake Gouvernment action to influence geographical labour mobility., 1968-1970; 130
        Nadat op bepaalde punten door de OECD-landen overeenstemming is bereikt om ten aanzien van een bepaald vraagstuk beleid te voeren, vraagt de OECD aan deze landen periodiek rapport uit te brengen. De OECD vat de binnengekomen rapporten samen en brengt dan een internationaal vergelijkend rapport uit over de verrichte handelingen van de betreffende landen en de effecten daarvan. Ter Heide was lid van de begeleidingscommissie bij een internationaal vergelijkend onderzoek naar problemen in standswijken.
      - Stukken betreffende demografische studiedagen in Nederland, georganiseerd door de Koninklijke Nederlandse Academie van Wetenschappen, met rapport betreffende de voorbereiding van een demografisch instituut., 1951, 1966, 1988; 131
  - Internationale conferenties op het gebied van planologie, ruimtelijke ordening en volkshuisvesting., f.
    - Bijeenkomsten en activiteiten van de Economic Commission for Europe van de Verenigde Naties., f.1
      De E.C.E. is een samenwerkingsverband van alle Europese landen, inclusief de landen van het Warschau-pact, onder de paraplu van de Verenigde Naties. De betekenis is vooral van belang voor de uitwisseling van kennis en probleemoplossingen tussen het Oosten en het Westen op specifieke terreinen, waarbij ruimtelijke ordening en milieuvraagstukken een belangrijke rol speelden. Na de val van de muur leidde dit overleg soms tot hulpafspraken van Westerse landen met Oostbloklanden.
      Ter Heide was van 1984 tot 1993 Nederlands vertegenwoordiger in de Working Party on Urban and Regional Planning and Research.
      - Referaat van Chris Coolsma, Frans van Santé en Wil Steeman op het E.C.E.-Colloquium Local planning processes. Rotterdam., december 1978; 132
      - Stukken betreffende zijn bijdrage aan de "In depth discussion" in de Group of Experts on Urban and Regional Research., 1979-1980; 133
      - Stukken betreffende de vijfde conferentie Urban and Regional research te Lissabon., Mei 1984; 134
      - Stukken betreffende het colloquium Identification of research needs concerning human settlements te Lodz., 1987; 135
      - Stukken betreffende het colloquium The siginificance of technological change for local and regional development, Badhoevedorp., 1989; 136
      - Stukken betreffende het seminar The effectiveness of settlement planning. Londen., 1989; 137
      - Stukken betreffende het colloquium Management and implementation of ecological measures in human settelemts, Kopenhagen 1991, met stukken over de conferentie Urban and Regional research te Ankara., 1992; 138
        Voor de voorbereiding van het colloquium zie het project EVSO, nader beschreven in toegangnummer ....
      - Stukken betreffende de Dordrecht ecology week, met de workshop Sustainable urban development., 1993; 139
      - Stukken betreffende het door de E.C.E. opgerichte European Network on Urban Density and Green structure., 1989-1992; 140
      - Exemplaren van de Newsletter on urban and rural research in the Netherlands., 1974-1995; 141
      - Diverse stukken betreffende bijeenkomsten van de E.C.E. op het gebied van stedelijke ontwikkeling., 1995-2002; 142
      - Publicaties in de serie Structure verte et densité, studies van de Group of Experts on Urban and Regional Research.uitgegeven door het European Netwerk on Research van de E.C.E.., 1996-1998; 143
  - Advisering van de minister van VROM op het gebied van volkshuisvesting, ruimtelijke ordening en/of stedenbouw., g.
    - Kopieën van nota's inzake oppervlakteberekening van woningbouw: "grondgebruik en hoogbouw-laagbouw", "Ontwikkeling van een grootheid in de tijd."., 1960, 1966; 145
    - Stukken betreffende de telling van bezoekers van stranden in de provincies Zuid- en Noord-Holland., 1962; 146
    - Rapport van Leon Levy: Population impaction, health and social adaptation., 1974; 147
    - Ingekomen circulaires van medewerkers van de RPD ten geleide van Amerikaanse en Nederlandse futurologische tijdschriftartikelen., 1976-1985; 148
    - Ingekomen nota's van E.J.E Modderman en A. Dernison over Almere, met een nota van Ter Heide over de planning in de binnenstad van Utrecht., 1976, 1994; 149
    - Ingekomen rapport van de Provinciale Planologische Dienst in Limburg Heroriëntering op de ruimtelijke ordening., 1982 augustus 5; 150
    - De betekenis van het Groene Hart, een onderzoek naar de waarde van het middengebied van de Randstad, door H.J.A.M. Staats. Uitgave van de RPD., Juni 1983; 216
    - Fotokopieën van rapporten van Ter Heide met betrekking tot problemen rond de opstelling van bestemmings- en afstemmingsplannen in overeenstemming met de Wet Ruimtelijke Ordening., 1985; 151
    - Maakt de gelegenheid de dader? Een verkennende studie over de kwaliteit van de openbare ruimten in de stad en sociale veiligheid. RPD-notitie., November 1985; 217
    - Stukken betreffende commissies belast met de onderzoeks- en ontwerpprogramma's op het gebied van stedelijke systemen Ecologisch Verantwoorde Stedelijke Ontwikkeling (EVSO). en Duurzame Ontwikkeling van Stedelijke Systemen., 1991-1996; 152-158
      Ter Heide bleef ook na zijn pensionering als adviseur van de RPD werkzaam bij de D.O.S.S.: hij was lid van de kerngroep en voorzitter, en maakte deel uit van twee werkgroepen.
      - E.V.S.O. 1991-1992., 152
      - D.O.S.S. Algemeen. 1992-1994, 153
      - D.O.S.S. Algemeen. 1994-1996., 154
      - D.O.S.S. Stedelijke milieus. 1991-1996., 155
      - Ingekomen deelstudies op het gebied van planologie en stedenbouw in het kader van D.O.S.S. in oopdracht van het beraad of de RPD. 1993-1995., 156
      - Rapporten van het Nederlands Instituut voor Ruimtelijke Ordening en Volkshuisvesting (NIROV) over milieubeheer in de stad en duurzame ontwikkeling, geschreven in verband met een conferentie in samenwerking met het Ministerie van VROM op 17 en 18 november 1994., 157
      - Nota inzake de toepassing van D.O.S.S. in Drachten door Andy van den Dobbelsteen. 1985., 158
    - Ingekomen rapport De winst van ecologische verstedelijking, een bijdrage aan de discussie rond Utrecht-West door de Stichting Milieufederatie., 1993; 159
      Op het voorblad staat de ruiïne bewesten Vleuten afgebeeld.
    - Ingekomen rapporten van de Nederlandse Vrouwenraad over milieubeheer en duurzaam waterbeheer, met bijgevoegde nota's van Nederlandse afgevaardigden naar de Verenigde Naties., 1994; 160
    - Ingekomen nota van Evelien van Hercules over de rol van de RPD bij de besluitvorming over het tracé van de Hogesnelheidslijn., 1994 april 21; 161
    - Transparanten, gebruikt voor lezingen tijdens vergaderingen en conferenties., 1992-1995; 162
    - Stukken betreffende zijn advies inzake kwaliteitsbevordering van duurzaam bouwen aan het zog. "Interlock-overleg" tussen de ministeries van VROM en Landbouw, Natuurbeheer en Visserij over overgangsgebieden tussen stad en platteland., 1993; 163
    - Stukken betreffende zijn deelname als RPD-medewerker aan de Stuurgroep onderzoeksprogrammering "Gemeentelijke groenzorg en ecologie van de stad" ten behoeve van het Instituut voor Bos- en Natuuronderzoek van het ministerie van LNV., 1993-1994; 164
    - Ontwerpen door de RPD van nota's van de minister van VROM aan de Tweede Kamer en de Raad voor de Ruimtelijke Orde en Milieuhygiëne over de te verwachten uitvoeringswerkzaamheden aan de hand van de door de RPD opgestelde ruimtelijke verkenningen., 1995 januari; 165
- ONDERWIJSFUNCTIES
  - Bijzonder hoogleraar Wetenschappelijke toepassingen in de ruimtelijke ordening aan de rijksuniversiteit Utrecht., a.
    - Transparanten, gebruikt voor colleges en lezingen. Plastic bladen., Z.j. (ca. 1990-1993); 166
    - Teksten van door hem gehouden colleges., 1990-1993; 167
    - Stukken betreffende zijn cursussen GKOB (= Onderzoek en beleid in de ruimtelijke ordening)., 1990-1993; 168
    - Circulaires over de cursussen en de te houden tentamina., 1990-1992; 169
    - Stukken betreffende zijn inauguratierede Strategisch onderzoek en strategische planning, 170-172
      - Stukken betreffende zijn interviews met een Werkgroep onderzoeks Planning (WOP) van de RPD ten behoeve van zijn oratie. 1991., 170
      - Bandopnames met gesprekken voor interviews, met afspeelapparatuur en een afgeschreven verslag., 171
      - Tekst van de oratie, met correspondentie en ingekomen felicitatiebrieven. 1991, 1993., 172
    - Stukken betreffende door hem gehouden gastcolleges in Londen, Amsterdam en Utrecht., 1991-1998; 173
    - Stukken betreffende zijn ISPL-college Steden in ruimte ern tijd, op weg naar duurzame stedelijkheid, met voorstukken uit bijgewoonde E.C.E.-conferenties., 1992; 174
    - Literatuurbundels Onderzoek en beleid in ruimtelijke ordening, verspreid onder de studenten., 1992 en z.j.; 175
    - Ingekomen scripties van zijn studenten., 1992-1995; 176
      - H Ernst, Evaluatie Immenberg
      - R.M. Groeneweg, De attractiviteit van Schiphol
      - T. Kruyskamp, Kennisgebruik bij de planning van basisvoorzieningen in nieuwe woningen
      - J. Peeters, Onderzoek van ruimtelijk beleid
      - F. Peetoom, De rol van onderzoekskennis bij de programmering van ruimtelijk onderzoek
      - idem, De spreiding van asielzoekers in Nederland
      - B. van Rooien, Stad land en regio, nieuwe ideeën nieuwe planning
      - K. van der Woude, Verbrokkeling of integratie?
    - Stukken betreffende het bij gelegenheid van zijn afscheid als hoogleraar gehouden symposium Tussen kennen en kunnen, over de verbinding van onderzoek en ruimtelijk ontwerp., 1993; 177
    - Stukken betreffende zijn jurylidmaatschap voor inzenddingen van essays voor het IS-colloquium., 1994-1995; 178
    - Ingekomen stukken van een VROM-hooglerarenbijeenkomst over Stedelijke ontwikkeling en milieu, 15 augustus 1995., 179
  - Overige onderwijsinstellingen en onderwijsbeleid, b.
    - Ingekomen rapporten over hogere opleidingen in de planologie., 1979, 1980; 180
    - Ingekomen stukken bij Ter Heide, curator van de examens van de cursussen hoger planologisch onderwijs in Utrecht., 1982-1984; 181
    - Correspondentie over de leerstoelen planologie aan de universiteiten van Nijmegen en Utrecht., 1986, 1987; 182
    - Ingekomen werkstuk van Arine van Marwijk, Doorwerken met de Vierde Nota [Ruimtelijke Ordening], een interpretatie van de praktijk aan de hand van [de structuratietheorie van] Giddens voor het planologisch demografisch instituut te Amsterdam., maart 1990; 183
    - Stukken betreffende zijn bijdrage aan het onderzoeksoverleg "Ontwikkeling van de ruimtelijke kennishuishouding"., 1990-1996; 184
    - Samenvatting van het Eindrapport beroepspraktijk en scholingsbehoefte van stedebouwkundigen, door W. de Vries en C.E. van Galen-Oordijk. aan de Bond van Nederlandse Stedebouwkundigen., 1993 november 20; 185
    - Stukken betreffende colleges voor de specialisatie in demografische planologie aan de universiteit van Amsterdfam., 1997-1998; 186
    - Ingekomen scriptie van J. Aarnoutse, Engels in advertenties, deugd of ondeugd?, vervaardigd in de universiteit van Groningen., 1999; 187
    - De VROM-leerstoel bestaat niet, inventarisatie en evaluatie van VROM-leerstoelen, rapport van Josine Teeuw., 1999; 188
- NEVENACTIVITEITEN ALS ADVISEUR.
  - Stukken betreffende zijn lidmaatschap en voorzitterschap van de Nederlandse Vereniging voor Demografie., 1968-1988; 189-190
    Ter Heide was van 1981 tot 1985 voorzitter.
    - Inleidingen en referaten, met bijlagen. 1968-1988., 189
    - Vergaderstukken. 1977-1984., 190
  - Stukken betreffende het lidmaatschap van Ter Heide van de klankbordgroep, betrokken bij de totstandkoming van het Nijmeegse uitbreidingsplan De Waalsprong benoorden Lent, met retroacta., 1993-1996; 191-195, 220
    - Achtergrondstukken, afkomstig van de gemeente Nijmegen en de provincie Gelderland. 1992., 191
    - Ingekomen rapport Stadspeiling Nijmegen. 1993., 220
    - Structuurplannen van de Waalsprong. 1993-1996., 192
    - Vergaderstukken van de klankbordgroep. 1992-1994., 193
    - Stukken betreffende zijn bijdrage aan een rapport "leefstijlen en woonmilieu". 1994-1996., 194
    - Eindrapport: De relatie tussen leef- en gedragsstijl en woonvoorkeur in Nijmegen en de Waalsprong, door D. Wijnbelt, Instituut voor Bos- en Natuuronderzoek te Wageningen. 1995., 195
  - Congresstukken voor het congres Programma-evaluatie in het Nederlands Centrum voor Geestelijke Volksgezondheid, met eigenhandige aantekeningen., 1991; 196
  - Knipsel van een ingezonden stuk naar aanleiding van een bijgevoegd redactioneel commentaar van Roel Janssen in het NRC-Handelsblad over het nadeel van beleidsadviseurs., 1994-september; 197
  - Ingekomen convocaat van het Heidelberg Appeal Nederland, gericht tegen "onjuiste en eenzijdige informatie" over milieuvraagstukken, voor een symposium over Het voorzorgprincipe., 29 mei 1998; 198
  - Stukken betreffende de studiedag Gedrag en ruimtelijke inrichting. Amsterdam., 1998; 199
  - Stukken betreffende zijn advies bij de totstandkoming van het Deltaprogramma Groene Ruimte, ontwikkeld door de universiteit van Wageningen., november 2000; 200